臺灣高等法院刑事裁定　　　　　　　　　96年度聲字第1212號
聲明異議人
即　受刑人　甲○○
上列聲明異議人因偽造文書案件，對於檢察官之指揮執行（臺灣
高等法院檢察署94年度執更戊字第120號），聲明異議，本院裁
定如下：
    主  文
聲明異議駁回。
    理  由
一、本件聲明意旨略以：聲明人甲○○之前因偽造文書案件經法
    院判決確定，指揮書命聲明人應執行刑罰至九十九年十二月
    十一日，惟聲明人於上開案件判決確定前，竟自九十四年四
    月二十六日起至九十四年五月十六日止經檢察官發監執行，
    嗣該案確定後送執行，又未依法在該案折抵該違法執行之二
    十一日，亦有不當，爰依此聲明異議（其餘詳如聲明異議狀
    所載）。
二、經查：聲明異議人曾以上開同一理由向臺灣士林地方法院聲
    明異議（九十五年度聲字第一六○號），經該院認以：「(一)
    經訊問聲明人後，確定聲明人係就檢察官於九十四年四月二
    十六日至九十四年五月十七日將其發監執行之指揮書聲明異
    議（即臺灣臺北地方法院檢察署檢察官九十四年四月二十二
    日所為九十四年度執助性字第二二○號執行之指揮書）。(二)
    上開執行指揮書，業經臺灣臺北地方法院檢察署以囑託代執
    行之臺灣士林地方法院檢察署來函稱「受刑人甲○○另提起
    抗告案件，本案已檢還臺灣高等法院勿庸執行」為由，已將
    上開指揮書註銷，並將聲明人檢還臺灣高等法院，因而認本
    件聲明異議之客體既經註銷而不存在，則聲明人就不存在之
    檢察官指揮執行聲明異議，為無理由，而駁回聲明人之異議
    。」；嗣異議人不服向本院提起抗告，經本院以九十五年度
    抗字第六三九號裁定認以：「(一)抗告人即聲明人甲○○因犯
    偽造文書罪，經臺灣士林地方法院判處有期徒刑一年（九十
    二年度訴字第六一八號），嗣聲明人提起上訴，經本院判決
    上訴駁回（九十三年度上訴字第二七六七號），未確定時為
    臺灣士林地方法院檢察署誤囑託臺灣臺北地方法院檢察署代
    為執行二十一日（九十四年四月二十六日至同年五月十七日
    即九十四年度執助性字第二二○號執行之指揮書），嗣於九
    十四年五月十六日以臺灣士林地方法院檢察署來函稱「受刑
    人甲○○另提起抗告案件，本案已檢還臺灣高等法院勿庸執
    行」為由，將上開指揮書註銷。嗣該偽造文書案件上訴後復
    經最高法院於九十四年六月三十日判決上訴駁回確定（九十
    四年度台上字第三五二一號）。又聲明人於九十三年間另因
    強盜罪，經臺灣臺北地方法院判處應執行有期徒刑五年六月
    （九十三年度訴字第一七四二號），嗣聲明人提起上訴，經
    本院判決上訴駁回（九十四年度上訴字第五二九號），再上
    訴，經最高法院於九十四年七月十四日判決上訴駁回確定（
    九十四年度台上字第三七二○號），並於九十四年七月二十
    八日將聲明人移送執行（九十四年度執戊字第三三七號），
    至九十四年八月一日復將被告移送接續執行偽造文書案所處
    之有期徒刑一年（九十四年度執丁字第二三二五號）。聲明
    人所犯上開二罪嗣經本院裁定應執行有期徒刑六年三月（九
    十四年度聲字第八六八號），於九十四年九月十二日確定，
    復於九十四年九月二十七日移送執行，嗣經檢察官將九十四
    年度執戊字第三三七號、九十四年度執丁字第二三二五號二
    執行指揮書註銷，改以九十四年度執更戊字第一二○號執行
    指揮書執行在案，有本院被告前案紀錄表、上開各執行指揮
    書、出監證明書及九十四年度執丁字第二三二五號、九十四
    年度執丁字第四五○號執行影印卷等在卷可稽。(二)按執行裁
    判由為裁判法院之檢察官指揮之；又指揮執行，應以指揮書
    附具裁判書或筆錄之繕本或節本為之，分別為刑事訴訟法第
    四百五十七條第一項前段、第四百五十八條所明定，是檢察
    官自有權製作執行指揮書，從而如執行指揮書內容有變動或
    其他不當之情形，自可註銷，另為適當之執行指揮書執行之
    ，此自上開規定觀之自不待言。又執行指揮書若經註銷，改
    以另一製作執行指揮書執行，則原有執行指揮書即失其效力
    ，應改由新執行指揮書執行之，原有執行指揮書既失其效力
    ，不能再憑為執行之依據，自不得以該執行指揮書不當而聲
    明異議。此時對該執行之指揮是否適當，應以新執行指揮書
    為客體，另向法院聲明異議。(三)本件聲明人以九十四年度執
    助性字第二二○號指揮書係違法執行，對於已執行之二十一
    日未在九十四年度執丁字第二三二五號偽造文書案之指揮書
    折抵，竟在九十四年度執戊字第三三七號強盜案之指揮書折
    抵均有不當為由，而聲明異議。然九十四年度執助性字第二
    二○號、九十四年度執丁字第二三二五號、九十四年度執戊
    字第三三七號等指揮書均已經註銷，已如上述，揆諸上開說
    明，上揭執行指揮書均已失效，不能為聲明異議之客體，聲
    明人對已失效之執行指揮聲明異議，即有未合。原裁定以此
    為由，駁回聲明異議，經核並無不當。至聲明人雖另具狀對
    九十四年度執更戊字第一二○號執行指揮書執行聲明異議，
    非本案所能審酌，本院已送分案，另案處理。」而駁回其抗
    告；異議人不服又向最高法院提起再抗告，經最高法院以九
    十六年台抗字第二○號裁定認以：「．．．再抗告人因上開
    偽造文書案，台灣高等法院於九十三年十一月二十六日駁回
    再抗告人第二審上訴之判決（九十三年度上訴字第二七六七
    號），因誤為已判決確定，經移送執行，再抗告人因之經台
    灣台北地方法院檢察署檢察官以九十四年度執助性字第二二
    ０號執行指揮書，自九十四年四月二十六日起至同年五月十
    六日止，計執行二十一日，固有上開執行指揮書及台灣台北
    監獄出監證明書可按。然上開指揮之執行嗣已因台灣士林地
    方法院檢察署函請台灣台北地方法院檢察署勿庸執行，並經
    台灣台北地方法院檢察署以九十四年五月十六日北檢大性九
    四執助字第二二０號函，註銷其指揮書，將再抗告人解還台
    灣高等法院（原向該院借提執行），有該函影本在卷足憑。
    且再抗告人所涉該偽造私文書罪及另犯強盜罪嗣均經法院判
    處罪刑確定，並經裁定定其應執行刑有期徒刑六年三月，台
    灣高等法院檢察署檢察官因之於九十四年九月二十七日簽發
    九十四年度執更戊字第一二０號執行指揮書，予以執行，其
    中再抗告人前因偽造文書案所誤為執行之二十一日，已於該
    案執行時加以折抵扣除，亦經台灣士林地方法院檢察署以九
    十五年三月三十日士檢執丁九四執二三二五號函覆台灣台北
    地方法院檢察署屬實，並有台灣高等法院檢察署檢察官九十
    五年五月五日所簽發九十四年度執更戊字第一二０號執行指
    揮書在卷足稽。是上開台灣台北地方法院檢察署檢察官九十
    四年度執助性字第二二０號執行指揮書既經註銷，而所執行
    之二十一日刑期，亦於該偽造文書案嗣判決確定，移送執行
    時，予以折抵扣除，乃再抗告人仍對其指揮之執行聲明異議
    ，即有未合。」而駁回再抗告確定。是聲明異議人前開所為
    異議既業經本院、最高法院裁定認為檢察官之執行並無不當
    或有何違法之處而予以駁回，本院審核相關卷證後亦同此認
    定，則異議人之聲明異議難認有理由，應予駁回。
據上論斷，依刑事訴訟法第四百八十六條，裁定如主文。
中　　華　　民　　國　　96　　年　　5 　　月　　22　　日
　　　　　　　　　刑事第五庭審判長法　官  吳　敦
  　　　　　　　　　　　　　　　　法  官  陳祐治
        　　　　　　　　　　　　　法  官  吳啟民
以上正本證明與原本無異。
如不服本裁定，應於收受送達後五日內向本院提出抗告狀。
                                  書記官  江采廷
中　　華　　民　　國　　96　　年　　5 　　月　　24　　日
